臺灣高等法院高雄分院刑事附帶民事訴訟判決
　　　　　　　　　　　　　　　　　 100年度附民上字第30號
上　訴　人　黃文榮
被上 訴 人　黃新惠
上列當事人間因背信附帶民事訴訟請求損害賠償事件，上訴人不
服臺灣高雄地方法院中華民國100 年5 月11日第一審附帶民事訴
訟判決（100 年度附民字第92號），提起上訴，本院判決如下：
    主  文
原判決撤銷。
被上訴人在第一審之訴及假執行之聲請均駁回。
    事實及理由
一、被上訴人起訴主張：坐落臺南縣官田鄉拔子林89－1 號房屋
    （下稱系爭房屋）所有權全部為被上訴人所有，坐落臺南縣
    官田鄉拔子林335 號土地（下稱系爭土地）所有權應有部分
    二分之一亦為被上訴人所有，詎上訴人竟意圖為自己不法所
    有，將系爭房屋及土地以新台幣（下同）400 萬元出賣予謝
    賢煌、謝陳金枝後，未將賣得系爭房屋及土地之價金交付被
    上訴人，為此依侵權行為損害賠償規定，求為判決上訴人應
    給付被上訴人200 萬元及自98年4 月10日起至清償日止按年
    息百分之五計算之利息，並陳明願供擔保請准宣告假執行。
二、上訴人則以：其並無侵占或背信犯行，自無賠償責任等語，
    資為抗辯。
三、原審判命上訴人應給付被上訴人200 萬元及自100 年1 月25
    日起至清償日止按週年利率5%計算之利息，並為附條件准息
    予假執行之宣告。上訴人不服提過起上訴，上訴聲明：(一)原
    判決不利上訴人部分廢棄。(二)上開廢棄部分，被上訴人在第
    一審之訴及假執行聲請均駁回。被上訴人上訴聲明則請求駁
    回上訴。
四、按刑事訴訟諭知無罪、免訴或不受理之判決者，應以判決駁
    回原告之訴，刑事訴訟法第503 條第1 項前段定有明文。經
    查，上訴人就系爭房屋賣得價金部分被訴犯侵占罪或背信罪
    部分經本院認為不能證明，已判決原判決撤銷，並諭知上訴
    人無罪在案。依前開規定，應由本院將附帶民事訴訟判決關
    於此部分撤銷，駁回被上訴人在第一審之訴及其假執行之聲
    請。
五、又因犯罪而受損害之人，於刑事訴訟程序得附帶提起民事訴
    訟，對於被告及依民法負賠償責任之人，請求回復其損害；
    刑事訴訟法第487 條第1 項定有明文。是依刑事訴訟法第48
    7 條第1 項規定提起附帶民事訴訟，以因犯罪而受損害之人
    ，對於被告及依民法負賠償責任之人請求回復其損害為限。
    查上訴人就系爭土地賣得價金部分既未經檢察官起訴起訴，
    被上訴人請求被上訴人給付系爭土地賣得價金，即非因犯罪
    所引起之損害，即不得於刑事訴訟中附帶提起附帶民事訴訟
    ，原審判決上訴人應給付系爭土地賣得價金部分尚有未當，
    應由本院將附帶民事訴訟判決關於此部分撤銷，駁回被上訴
    人在第一審之訴及其假執行之聲請。
據上論結，應依刑事訴訟法第490 條前段、第369 條第1 項前段、
第503 條第1 項前段，判決如主文。
中    華    民    國  100     年    12    月    29    日
                    刑事第八庭  審判長法  官  李炫德
                                      法  官  徐美麗
                                      法  官  郭玫利
以上正本證明與原本無異。
不得上訴。
中    華    民    國  100     年    12    月    30    日
                                      書記官  梁美姿